---
output:
  pdf_document:
    includes:
      in_header: header.tex
    latex_engine: xelatex
    keep_tex: no
    fig_width: 6
    fig_height: 4.5
classoption: a4paper
geometry: top=2cm, bottom=2cm, left=2cm, right=2cm
---
\newpage
\fontsize{13}{20}


#國立臺南大學大一新生「身心生活適應量表」測驗結果

\vspace{10pt}

學號：`r as.character(dtaraw$id)`

\vspace{10pt}

##一、測驗結果
```{r, echo=FALSE,warning=FALSE}
p
```

```{r,echo=FALSE,warning=FALSE}
dtatable1 <- dtatable[,1:5]
names(dtatable1) <- c(
'身體不適(A1)',
'健康自評(A2)',
'自我資源(B1)',
'家庭資源(B2)',
'師友資源(B3)'
)
row.names(dtatable1) <- c('百分等級','原始分數','平均')
kable(dtatable1, digits=0)
```

```{r,echo=FALSE,warning=FALSE}
dtatable2 <- dtatable[,6:7]
names(dtatable2) <- c(
'情緒化與焦慮(C1)',
'憂鬱與無助(C2)'
)
row.names(dtatable2) <- c('百分等級','原始分數','平均')
kable(dtatable2, digits=0)
```

百分等級：乃是指你個人在團體中的相對位置。例如在憂鬱分數小華百分等級為70，即意指小華在          100個人中，其憂鬱的傾向高過70個人。

NA：部分題目沒有作答，無法計算總分。

\newpage
##二、測驗結果說明

\vspace{10pt}

測驗結果分成三大部分：


•	第一部份是**「健康指標」**，包括：

（A1）最近半年內，曾發生之身心症狀類別數（低分表示自認較健康）。

（A2）主觀健康自評（高分表示自認較健康）。

如果您的身心症狀類別數偏高，表示您的健康狀況並不好，需要多加注意您的生活方式。 
\vspace{20pt}


•	第二部分是**「社會資源指標」**，包括：

（B1）自我資源（高分表示資源較多）。

（B2）家庭資源（高分表示資源較多）。

（B3）師友資源（高分表示資源較多）。

生活中我們都會面臨種種壓力，如果個人所累積的資源越豐富，就等於是擁有比較旺盛的身心能量，能有效地應付生活變化，迅速地補足用出去的能量。**透過這部分的評量，可以檢視您目前所累積的三種資源的多寡**。您可以從附表之參考值及百分等級與其他同學比較，瞭解您的資源累積情況。　 
\vspace{20pt}


•	第三部分是**「負向情緒反應」**，包括：

（C1）情緒化與焦慮分數（高分表示焦慮程度較高）。

（C2）憂鬱與無助分數（高分表示憂鬱程度較高）。


**這部分的數值反應出您的情緒困擾程度**。負面的情緒會降低我們的免疫能力，對身體健康造成影響。相對的，當身體情況變差時，也比較會出現負向情緒，我們的身心兩方面是隨時在互相影響的。另一方面，情緒上的負向反應 也可能是心理困擾的延伸，注意自己的情緒變化有助於您檢視平常面對生活的「應對方式」，是否有需要改善之處。 
\vspace{20pt}
\vspace{20pt}


希望藉由這三方面的自我評量，幫助您掌握自己的身心健康狀況。最後，有幾個地方要提醒您：

1.	這份心理測驗的結果反應的是您剛剛入學時的身心狀態，現在的您可能已經有些不同了！ 
\vspace{12pt}
2.	**測驗結果並非絕對的**，它會受到您在完成這份測驗時的心情、環境、專注度、身體狀況…因素所影響，所以測驗結果只是反應您暫時的狀態，並不表示一定就是怎麼樣了。例如：憂鬱的分數偏高，表示您做測驗那段時間可能有某些狀況讓您的心情顯得比較憂慮，但不表示您就罹患了憂鬱症，可別自己嚇到自己。當然，如果您有任何的不確定或是情緒從開學就低落或焦慮到現在，也不要硬撐，歡迎來一趟輔導中心，我們會安排專業心理師協助您解決心中的困擾。 
\vspace{12pt}
3.	建議您把測驗結果當作一個參考，重點在於：如果發現自己的確適應不良，不要置之不理，試著找出自己身心壓力的來源，並找人討論，謀求改善之道，才是最重要的。當然，更歡迎您多加利用輔導中心所提供的各式服務，對於您的大學生涯將有很大的益處。